---
title: "Geosphere"
output: 
  rmarkdown::html_vignette:
    toc: true
    toc_depth: 4
vignette: >
  %\VignetteIndexEntry{Geosphere}
  %\VignetteEngine{knitr::rmarkdown}
  %\VignetteEncoding{UTF-8}
---

```{r, include = FALSE}
knitr::opts_chunk$set(
  collapse = TRUE,
  comment = "#>"
)
```

```{r setup}
library(rajudas)
library(DT)
```

In dem Paket gibt es einige Funktionen um die Daten der [geosphere](https://data.hub.geosphere.at/) zu verwenden. Die wichtigsten sollen hier vorgestellt werden!

# Die API der Geosphere

Der Basis-Link [der API der Geosphere](https://dataset.api.hub.geosphere.at/v1/docs/) ist:

<div style="font-size: 1.5rem;">https://dataset.api.hub.geosphere.at</div>

Anschließend werden:

- die **Version** -  derweil immer `v1`

- der **[Typ](https://dataset.api.hub.geosphere.at/v1/docs/user-guide/type.html#types)** -`grid` | `timeseries` | `station`

- der **[der Modus](https://dataset.api.hub.geosphere.at/v1/docs/user-guide/mode.html#modes)** -`historical` | `current` | `forcast`

- die **[Ressource-ID](https://dataset.api.hub.geosphere.at/v1/docs/user-guide/resource.html#resources)** `apolis_short-v1-1d-100m` | `inca-v1-1h-1km`...

definiert, damit sich sowas `<host>/<version>/<type>/<mode>/<resource_id>` ergibt!

Hintenran kommen dann nur noch die Parameter (welche für jede Ressource unterschiedich sind!)

# Datasets-Übsersicht

Die Datasets (oder Ressourcen) beschreiben eigentlich alle verfügbaren Datensaätze die über die API abgefragt werden können! Es gibt drei Wege dies zu tun:

1. [Über die API-Docs und den Ressourcen-Reiter](https://dataset.api.hub.geosphere.at/v1/docs/user-guide/resource.html)

2. [Über den API-Endpunkt zu allen Datasets](https://dataset.api.hub.geosphere.at/v1/datasets)

3. Über die Funktion `geosphere_get_datasets()` in diesem Paket

```{r}
ds = rajudas::geosphere_get_datasets()
datatable(ds)
```
# Dataset-Page

Auf der eigentlichen Seite eines Datasets können die Namen der notwendigen Paramter abgelesen werden. So hat zB die Ressouce `https://dataset.api.hub.geosphere.at/v1/station/historical/klima-v1-1d` die notwendigen Parameter:

- parameters

- start

- end

- station_ids

Wie diese Werte genau aussehen erfährt man durch ausprobieren oder hier:

<div style="font-size: 1.5rem;">https://dataset.api.hub.geosphere.at/v1/openapi-docs#/</div>




# Dataset-Metdata




